【裁判字號】    98,易,1325
【裁判日期】    980702
【裁判案由】    贓物等
【裁判全文】
臺灣臺北地方法院刑事判決              98年度易字第1325號
公  訴  人  臺灣臺北地方法院檢察署檢察官
被      告  甲○○○○ ○○○.
                    25歲民.
                    （現於內政部入出國及移民署臺北收容所
            乙○○○○○○印.
上列被告等因竊盜等案件，經檢察官提起公訴（98年度偵字第99
00號），本院判決如下：
    主  文
甲○○○○ ○○○○○○○竊盜，處有期徒刑參月，如易科罰金以新台幣壹
仟元折算壹日，於刑之執行完畢或赦免後，驅逐出境。
乙○○○○○○寄藏贓物，處有期徒刑貳月，如易科罰金以新台幣壹仟
元折算壹日，於刑之執行完畢或赦免後，驅逐出境。
    事  實
一、甲○○○○  ○○○○○○○於民國九十七年十月間在丙○○位於臺北縣
    新店市○○路一三一號四樓之住處擔任臨時工，於同年月二
    十一日上午六時四十分許，見屋內之保險箱並未上鎖，且丙○○未在家中，認為有機可趁，即意圖為自己不法之所有，
    徒手竊取該保險箱內丙○○所有之新臺幣一萬三千元、人民
    幣四百元、美金一百元、一克拉鑲鑽抬戒、半克拉鑲鑽抬戒
    、紅碧璽項鍊戒指耳環一套、紅寶戒指二個、黑珍珠戒指與
    耳環一套、祖母綠項鍊戒指一套、鑽石十字架項鍊二條、紫
    水晶戒指項鍊耳環一套、黃K金項鍊一條、白珍珠項鍊耳環
    戒指一套、翡翠耳環一副、翡翠項鍊一套、白珍珠項鍊三串
    、義大利K金三色手鍊一條、黃寶石戒指及墜子一套、義大
    利金項鍊一條、鑲鑽白金手鐲一個、景泰藍手鐲四個、珍珠
    手鍊及耳環一盒（包含紅寶石耳環、普通耳環、珊瑚耳環、
    水滴型耳環、黑天鵝耳環、玻璃耳環各一副），以及郵局新
    臺幣二十萬元定存單一紙。
二、甲○○○○ ○○○○○○○於得手後翌（二十二）日，在桃園縣八德市
    ○○街某處，將上開財物之一部份交由乙○○○○○○保管，而乙○○○○○○明知上開物品為甲○○○○ ○○○○○○○行竊所得之贓物，竟仍
    於收受後寄藏於不詳地點。嗣於九十八年四月十五日警方循
    線查獲甲○○○○ ○○○○○○○並起獲部分贓物，始悉上情。
三、案經台北縣政府警察局新店分局報告台灣台北地方法院檢察
    署檢察官偵查起訴。
    理  由
一、前述竊盜部分之犯罪事實，迭據被告甲○○○○ ○○○○○○○於警、
    偵訊及本院審理時坦承不諱，核與被害人丙○○於警詢、本
    院審理時分別證述之情節相符，此外，復有扣押物品目錄表
    、贓物認領保管單各一紙、被害人住處監視器翻拍照片八張
    在卷可稽，足見被告甲○○○○ ○○○○○○○前開自白確與事實相符
    ，應堪採信。
二、訊據被告乙○○○○○○固承認有於前揭時、地自被告甲○○○○ ○○○○○○○手中取得部分物品之事實，惟否認有何寄藏贓物之犯行，
    辯稱：甲○○○○ ○○○○○○○只有給我兩張紙，有說這兩張紙是偷
    來的，我有去問路人這兩張紙是什麼東西，路人跟我說其中
    一張紙可以去領新台幣二十萬元，我就把這兩張紙撕掉了云
    云。經查：被告甲○○○○ ○○○○○○○確有於上述時、地將所竊得
    之金飾等財物交給乙○○○○○○寄藏，被告乙○○○○○○知悉該等物品
    均為贓物等情，業據被告甲○○○○ ○○○○○○○以證人身份分別於
    檢察官偵訊及本院審理時證述詳盡，其稱：案發當天被告乙○○○○○○打電話給我，問我是不是跑掉，我說對，我跑掉，因
    為仲介認識乙○○○○○○，有打電話給乙○○○○○○，說我有偷東西，
    乙○○○○○○就問我是不是有偷東西，我說有，乙○○○○○○問我那些
    東西要怎麼辦，我們討論很久，後來就約在旅館見面。我到
    旅館後有交一部分的贓物給乙○○○○○○，是二十二日去旅館的
    ，我交給乙○○○○○○的東西，有一些白色的項鍊，一些耳環的
    東西，有幾件我忘記了，還有白色的紙，被告乙○○○○○○曾經
    用電話跟我聯絡，說把東西埋在土裡等語（偵查卷第111至
    112頁，本院審判筆錄第6至10頁）。再觀諸被告甲○○○○ ○○○○○○○於警局時將其手機簡訊提供予警方拍照佐證，該簡訊係
    由被告乙○○○○○○傳給被告甲○○○○ ○○○○○○○，業據證人甲○○○○ ○○○○○○○於本院審理時證述明確，並有翻拍照片一張附卷為憑
    （偵查卷第86頁）。而被告乙○○○○○○亦供承該簡訊來電之號
    碼為其使用之門號，足見證人甲○○○○ ○○○○○○○所言非虛。又
    本院委請印尼語通譯當庭翻譯該簡訊內容，經其翻譯係「將
    東西還回去，在你那裡，不是全部在我這裡」等語，亦證被
    告甲○○○○ ○○○○○○○確有將竊得之部分財物交給被告乙○○○○○○寄
    藏無誤。故被告乙○○○○○○上開辯解，並不足採。
三、綜上所述，本件事證已明，被告二人之犯行均堪以認定。
四、核被告甲○○○○ ○○○○○○○所為，係犯刑法第三百二十條第一項
    之普通竊盜既遂罪。被告乙○○○○○○所為，則係犯同法第三百
    四十九條第二項之寄藏贓物罪。爰審酌被告甲○○○○ ○○○○○○○
    身為被害人聘用之外籍臨時工，竟竊取僱主住處財物，且竊
    取之財物數量甚多，價值頗高，犯罪情節不輕，惟考量其犯
    罪手段尚未具有破壞性，且於犯罪後自始坦承犯行，而於逃
    亡將近半年之時間內，仍有相當數量之贓物並未變賣，致為
    警查獲時尚能返還部分贓物予被害人，減低被害人所受損害
    ；而被告乙○○○○○○明知被告甲○○○○ ○○○○○○○交付之財物係屬贓
    物，且經仲介通知其曉諭被告甲○○○○ ○○○○○○○繳回贓物，但
    其並未幫忙勸諭，反提議將被告甲○○○○ ○○○○○○○所竊之財物
    予以寄藏，為警查獲後復飾詞狡辯，堅拒交出贓物，未見悔
    意等一切情狀，分別量處如主文所示之刑，並均諭知易科罰
    金之折算標準。本諸上開理由，本院認為量處前揭刑度，已
    可罰當其責，檢察官求處有期徒刑六月，尚嫌過重，附此說
    明。末查，被告二人均為外國人，有內政部警政署查詢資料
    二份在卷可參，其等既因本案犯行而受有期徒刑之宣告，爰
    依刑法第九十五條之規定，諭知於刑之執行完畢或赦免後驅
    逐出境。
據上論斷，應依刑事訴訟法第二百九十九條第一項前段，刑法第
三百二十條第一項、第三百四十九條第二項、第四十一條第一項
前段、第九十五條，刑法施行法第一條之一第一項、第二項前段
，判決如主文。
本案經檢察官蔡彥守到庭執行職務。
中    華    民    國    98    年    7    月     2     日
                  刑事第十八庭    審判長法  官  胡宗淦
                                        法  官  彭慶文
                                        法  官  游士珺
上正本證明與原本無異。
如不服本判決應於收受送達後10日內向本院提出上訴書狀，並應
敘述具體理由；其未敘述上訴理由者，應於上訴期間屆滿後20日
內向本院補提理由書（均須按他造當事人之人數附繕本）「切勿
逕送上級法院」。告訴人或被害人如對於本判決不服者，應具備
理由請求檢察官上訴，其上訴期間之計算係以檢察官收受判決正
本之日期為準。
                                        書記官  林素霜
中    華    民    國    98    年    7     月    3     日
附錄本案論罪科刑法條全文
中華民國刑法第320條
意圖為自己或第三人不法之所有，而竊取他人之動產者，為竊盜
罪，處5年以下有期徒刑、拘役或5百元以下罰金。
意圖為自己或第三人不法之利益，而竊佔他人之不動產者，依前
項之規定處斷。
前二項之未遂犯罰之。
中華民國刑法第349條
收受贓物者，處 3 年以下有期徒刑、拘役或 5 百元以下罰金。
搬運、寄藏、故買贓物或為牙保者，處 5 年以下有期徒刑、拘役
或科或併科 1 千元以下罰金。
因贓物變得之財物，以贓物論。


司法院資訊處製作；財團法人民間司法改革基金會備份。
